ACORDAO-COMPLETO-2416513

ACÓRDÃO DE RELAÇÃO

ACÓRDÃO DE RELAÇÃO 7571/2020 ATA 23/2020 - PRIMEIRA CÂMARA

Acórdão 7571/2020-TCU-Primeira Câmara
VISTOS e relacionados estes autos de tomada de contas especial convertida a partir de processo de auditoria de conformidade, por força de determinação do Acórdão 2214/2016-TCU-Plenário, de minha relatoria, em decorrência de irregularidades identificadas no contrato emergencial 22/2011, firmado entre o Ministério do Desenvolvimento Social e Combate à Fome, atual Ministério do Desenvolvimento Social (MDS) , e a empresa Works Construção & Serviços Ltda., que tinha por objeto a prestação de serviços de suporte operacional especializado por sessenta dias.
Considerando que por meio do Acórdão 8525/2019-TCU-Primeira Câmara, em que fui relator, o Tribunal imputou débito à empresa Works Construção & Serviços Ltda. no valor histórico de R$ 252.279,45, além de aplicar-lhe multa no valor de R$ 20.000,00;
Considerando que a mesma decisão autorizou o pagamento parcelado do débito em 36 parcelas;
Considerando que a empresa, após realizar o pagamento das oito primeiras parcelas (peças 126 a 133) , solicita por meio da peça 134, a ampliação do prazo para pagamento da dívida para 72 parcelas;
Considerando que a solicitante justifica seu pedido como medida necessária para manter-se honrando os pagamentos por se encontrar sofrendo um grande agravamento de suas atividades em meio à atual crise de saúde pública decorrente da pandemia da Covid-19;
Considerando decisões anteriores deste Tribunal, autorizando, em caráter excepcional, o parcelamento da dívida em número de parcelas superiores as 36 prestações estipuladas no art. 217 do Regimento Interno do TCU, a exemplo dos Acórdãos TCU da 2ª Câmara nº s. 2556/2017 (Relator Min. André de Carvalho) , 11.449/2016 e 856/2015 (ambos da relatoria do Ministro Raimundo Carreiro) ; e dos Acórdãos TCU da 1ª Câmara nº s 1562/2017 (Relator Min. José Múcio) e 8213/2018 (de minha relatoria) ; 
Considerando a proposta da Selog (peça 137) e o parecer do Ministério Público junto ao TCU (peça 139) , uniformes no sentido do deferimento do pedido;
Os Ministros do Tribunal de Contas da União, reunidos em Sessão da 1ª Câmara, ACORDAM, por unanimidade, em:
	a) alterar, excepcionalmente, o parcelamento autorizado pelo subitem 9.5 do Acórdão 8525/2019-TCU-Primeira Câmara para 72 (setenta e duas) parcelas, mantidas as demais condições estipuladas naquele dispositivo; e
 	b) dar ciência desta deliberação à empresa Works Construção & Serviços Ltda.
1. Processo TC-Processo 025.032/2016-0 (TOMADA DE CONTAS ESPECIAL) 
	1.1. Apensos: Processo 029.385/2015-6 (RELATÓRIO DE AUDITORIA) 
	1.2. Responsáveis: Ana Paula Coelho Guimarães (XXX.411.221-XX) ; Carlos Augusto Vaz Silva (XXX.544.831-XX) ; Francisco de Assis Nascimento (XXX.914.851-XX) ; Jório Vieira Randal Pompeu (XXX.610.313-XX) ; Maurilio Costa dos Santos (XXX.327.201-XX) ; Pamella Guimarães Flores (XXX.825.151-XX) ; Works Construção & Serviços Eireli (56.419.492/0001-09) 
	1.3. Órgão/Entidade: Ministério do Desenvolvimento Social (extinto) 
	1.4. Relator: Ministro-Substituto Augusto Sherman Cavalcanti
	1.5. Representante do Ministério Público: Subprocurador-Geral Lucas Rocha Furtado
	1.6. Unidade Técnica: Secretaria de Controle Externo de Aquisições Logísticas (Selog) .
	1.7. Representação legal: Fausto Domingos Nascimento Neto (314.142/OAB-SP) , representando Works Construção & Serviços Eireli.

Primeira Câmara

Ana Paula Coelho Guimarães (XXX.411.221-XX); Carlos Augusto Vaz Silva (XXX.544.831-XX); Francisco de Assis Nascimento (XXX.914.851-XX); Jório Vieira Randal Pompeu (XXX.610.313-XX); Maurilio Costa dos Santos (XXX.327.201-XX); Pamella Guimarães Flores (XXX.825.151-XX); Works Construção & Serviços Eireli (56.419.492/0001-09)

ACORDAO-COMPLETO-2434266

Acórdão de Relação 12015/2020 - Primeira Câmara

Acórdão de Relação

AUGUSTO SHERMAN

Fausto Domingos Nascimento Neto (314.142/OAB-SP), representando Works Construção & Serviços Eireli.

Subprocurador-Geral Lucas Rocha Furtado

TOMADA DE CONTAS ESPECIAL (TCE)

Secretaria de Controle Externo de Aquisições Logísticas (Selog).